臺灣臺東地方法院刑事判決
110年度原交易字第62號
公  訴  人  臺灣臺東地方檢察署檢察官
被      告  潘英義



指定辯護人  本院公設辯護人丁經岳  
上列被告因公共危險案件，經檢察官提起公訴（110年度偵字第 
2426號），本院於準備程序進行中，因被告就被訴事實為有罪之
陳述，經告知簡式審判程序意旨，並聽取當事人、辯護人之意見
後，裁定改依簡式審判程序審理，判決如下：
    主  文
潘英義犯吐氣所含酒精濃度達每公升零點二五毫克以上駕駛動力
交通工具罪，累犯，處有期徒刑壹年肆月，併科罰金新臺幣陸萬
元，罰金如易服勞役，以新臺幣壹仟元折算壹日。
    事  實
一、潘英義於民國110年7月29日10時許，在臺東縣○○市○○路000
    號「台灣中油股份有限公司-中山路站」，飲用米酒後，竟
    仍於同（29）日12時29分許，駕駛車牌號碼：000-000號之普
    通輕型機車上路。嗣於110年7月29日12時37分許前不久，潘英
    義駛經臺東縣臺東市博愛路與桂林北路之交岔路口時，因未
    戴安全帽為警攔查，並經察得口中散發酒氣，乃復於同（29
    ）日12時39分，經警測得吐氣所含酒精濃度達每公升1.19毫
    克，而查悉上情。
二、案經臺東縣警察局臺東分局報告臺灣臺東地方檢察署檢察官
    偵查起訴。
    理  由
一、上開事實欄一所載之犯罪事實，均據被告潘英義於本院準備
    程序、審理期日時坦承不諱（臺灣臺東地方法院110年度原
    交易字第62號交通事件卷宗【下稱本院卷】第55頁、第62頁
    ），並有臺東縣警察局呼氣酒精濃度檢測確認單、臺東縣警
    察局酒後駕車當事人酒精測定紀錄表、財團法人台灣商品檢
    測驗證中心呼氣酒精測試器檢定合格證書、臺東縣警察局舉
    發違反道路交通管理事件通知單（東警交字第T00000000、T
    00000000號）、車號查詢機車車籍列印資料、刑案現場測繪
    圖、監視器暨行車紀錄器檔案光碟各1份（臺灣臺東地方檢
    察署110年度偵字第2426號偵查卷宗【下稱偵卷】第21頁、
    第23頁、第25頁、第27頁、第29頁、第33頁、第35頁，置於
    偵卷所附「臺灣臺東地方檢察署偵查錄音（影）儲存媒體存
    放封」）及刑案現場照片7張（偵卷第37至43頁）在卷可稽
    ，自足認被告前開任意性之自白係與事實相符，亦有上開證
    據可資補強，堪信為真實。從而，本件事證明確，被告事實
    欄一所載之犯行，洵堪認定，應予依法論科。　　
二、論罪科刑之法律適用
（一）論罪
　　　核被告所為，係犯刑法第185條之3第1項第1款之吐氣所含
      酒精濃度達每公升0.25毫克以上駕駛動力交通工具罪。
（二）刑之加重
      查被告前因公共危險案件（刑法第185條之3），分別經：
      1、臺灣高雄地方法院以96年度交簡字第4400號判決處罰
      金新臺幣（下同）5萬元確定，於97年7月15日易服勞役期
      滿執行完畢；2、臺灣屏東地方法院以98年度交簡字第523
      號判決處拘役50日確定，於99年4月18日期滿執行完畢；3
      、本院以98年度東交簡字第383號判決處有期徒刑3月確定
      ，於99年4月18日期滿執行完畢；4、本院以99年度東交簡
      字第231號判決處有期徒刑5月確定，於100年3月24日期滿
      執行完畢；5、臺灣嘉義地方法院以101年度嘉交簡字第16
      4號判決處有期徒刑5月，併科罰金2萬元確定（下稱第一
      案）；6、臺灣嘉義地方法院以101年度嘉交簡字第465 號
      判決處有期徒刑6月，併科罰金5萬元確定（下稱第二案）
      ，第一、二案復經臺灣嘉義地方法院以101年度聲字第654
      號裁定定應執行刑為有期徒刑10月，併科罰金6萬元確定
      （下稱甲案）；7、臺灣嘉義地方法院以101年度交易字第
      132號判決處有期徒刑8月確定（下稱乙案），甲、乙案經
      接續執行，於103年1月18日期滿（暨罰金易服勞役）執行
      完畢；8、本院以103年度原交易字第49號判決處有期徒刑
      9月確定，於104年7月24日期滿執行完畢；9、本院以106
      年度原交易字第11號判決處有期徒刑1年確定（下稱第三
      案）；10、本院以106年度原交易字第37號判決處有期徒
      刑9月確定（下稱第四案）；11、本院以106年度原交易字
      第41號判決處有期徒刑10月確定（下稱第五案），第三至
      五案復經本院以106年度聲字第570號裁定定應執行刑為有
      期徒刑2年6月確定，於109年1月27日期滿執行完畢，有臺
      灣高等法院被告前案紀錄表1份（本院卷第15至34頁）在
      卷可考，是其於受徒刑執行完畢後之5年內，故意再犯本
      件有期徒刑以上之罪，依刑法第47條第1項規定，為累犯
      ；併參酌被告業曾因相同案件經科處罪刑暨執行完畢如前
      ，自足認其主觀上具有特別惡性，亦顯然未因刑之執行完
      畢而生警惕作用，對於刑罰之反應力係屬薄弱，應予加重
      其刑。
（三）量刑
　　　爰以行為人之責任為基礎，審酌被告業有多次如前開所載
      ，因公共危險案件（刑法第185條之3）而經法院科處罪刑
      暨執行完畢之情形，素行顯然不佳，竟再犯相同之本罪，
      自足認其遵守法治觀念有缺，猶漠視法律規定，不知自我
      反省、切實悔改（惟構成累犯部分不予重複評價），尤其
      被告為警所測得之吐氣所含酒精濃度高達每公升1.19毫克
      ，嚴重逾越法定標準每公升0.25毫克，違反交通義務情節
      要屬重大，所為確屬可議；另念被告係為借車予友人始為
      本件犯行（本院卷第55頁），犯罪動機、目的均非顯然惡
      劣，且犯罪後尚知坦承犯行，態度堪可（然其前於警詢時
      ，曾對員警所詢問題覆以：「（問：筆錄是否在你自由意
      識下陳述？警方於製作筆錄時有無對你暴力脅迫等不法情
      事？）去法院再講，聽你講話很煩。」、「（問：你以上
      所言是否實在？有無補充意見？）靠北阿。」等語【偵卷
      第13頁】，並於偵查中先後對檢察官稱：「（問：依據提
      審法規定，對於警察逮捕你的程序若有疑義，你得隨時向
      法院聲請提審，是否瞭解？）警察有打我，我要聲請提審
      。」、「（問：剛剛庭訊時為何說需要聲請提審？）因為
      我剛才講話不清楚，不用聲請。」等語【偵卷第67頁、第
      71頁】，又一度矯飾犯行稱：「（問：何時、地喝酒？）
      ……我喝完酒後約中午時跨坐在機車上用腳滑動在桂林北路
      和博愛路口為警攔查。」、「（問：為何要跨坐在機車上
      ？）我只是想試乘，我因心想酒後不能駕車，就沒有發動
      引擎。」等語【偵卷第71頁】，法敵對意識當屬濃烈，此
      併為本院量刑重要因素，附此指明），加以其行駛未久即
      為警查獲，復未生有何交通肇事之具體損害；兼衡被告案
      發時業屆60歲之齡、已退休、教育程度為士官學校畢業、
      家庭經濟狀況貧窮、家庭生活支持系統不佳（本院卷第63
      頁）、領有中華民國身心障礙證明（偵卷第61頁）、所駕
      駛動力交通工具類型及前案科刑之矯治效果等一切情狀，
      量處如主文所示之刑，併諭知罰金如易服勞役之折算標準
      ，以資懲儆。　
據上論斷，應依刑事訴訟法第273條之1第1項、第284條之1、第 
299條第1項本文，刑法第185條之3第1項第1款、第47條第1項、
第42條第3項，刑法施行法第1條之1第1項，判決如主文。
本案經檢察官林靖蓉提起公訴，檢察官馮興儒到庭執行職務。
中　　華　　民　　國　　110 　年　　12　　月　　3 　　日
　　　　　　　　　刑事第一庭  法  官  陳偉達
以上正本證明與原本無異。
如不服本判決應於收受本判決後20日內向本院提出上訴書狀（須
附繕本）。「切勿逕送上級法院」。
                              書記官  楊茗瑋
中　　華　　民　　國　　110 　年　　12　　月　　7 　　日
附錄本件論罪科刑法條：
刑法第185條之3第1項第1款：
駕駛動力交通工具而有下列情形之一者，處2年以下有期徒刑，
得併科20萬元以下罰金：一、吐氣所含酒精濃度達每公升零點二
五毫克或血液中酒精濃度達百分之零點零五以上。